---
title: "Dutch Blitz bonanza"
output: 
  rmarkdown::github_document:
    toc: yes
author: "Thor"
date: "2020"
---


## The following is an absolute waste of time

#### Load packages and scores
```{r}
library(openxlsx)
library(ggplot2)
library(reshape)
library(gplots)
library(colorspace)
d = read.xlsx("https://raw.githubusercontent.com/tbj-thor/dutch_blitz/master/dutch_blitz.xlsx",colNames = T)
d
melt_d = melt(as.matrix(d))
colnames(melt_d) = c("round","player","points")

```


#### </br>How much I suck
```{r}
p = ggplot(melt_d,aes(x=player,y=points,fill=player)) + geom_boxplot() + 
  scale_fill_manual(values=RColorBrewer::brewer.pal(4,"Set1")[c(3,2,1,4)]) +
  ggtitle("Distribution of points per round")
p
```

#### </br> when ($round==7) { 4_player_game =  2_player_game }
```{r}
d_sum = apply(d,2,cumsum)
melt_d_sum = melt(as.matrix(d_sum))
colnames(melt_d_sum) = c("round","player","total.points")

p = ggplot(melt_d_sum,aes(x=round,y=total.points,color=player)) + geom_point() + geom_line() +
  scale_color_manual(values=RColorBrewer::brewer.pal(4,"Set1")[c(3,2,1,4)]) +
  ggtitle("Accumulated points per round")
p
```



#### </br>Hvad hvis man spillede med skæve istedet for negative point
#### (Minus point for en spiller giver i stedet plus til alle andre)
```{r echo=FALSE}
calculate_points = function(points_vec) {
  points_to_add = c()
  for (i in 1:length(points_vec)) {
    ext_points_vec = points_vec[-i]
    neg_sum = sum(ext_points_vec[which(ext_points_vec < 0)])
    points_to_add = c(points_to_add,max(points_vec[i],0)-neg_sum)
  }
  return(points_to_add)
}
```

```{r}
d_test = apply(d,1,calculate_points)
d_test = t(d_test)
colnames(d_test) = colnames(d)

d_test_sum = apply(d_test,2,cumsum)
melt_d_test_sum = melt(as.matrix(d_test_sum))
colnames(melt_d_test_sum) = c("round","player","total.points")

p = ggplot(melt_d_test_sum,aes(x=round,y=total.points,color=player)) + geom_point() + geom_line() +
  scale_color_manual(values=RColorBrewer::brewer.pal(4,"Set1")[c(3,2,1,4)]) +
  ggtitle("Accumulated points using skæve")
p

```

#### (Er jævnt besværligt at holde score på den måde)


#### Also, Claus og Mette er gode til at få point i de samme runder mens Mark som sædvanlig er på tværs af alle andre og helst vil have point når vi andre mister og miste når vi andre vinder
```{r}
heatmap.2(as.matrix(t(d)), trace="none",
          col = rev(colorspace::diverge_hsv(50)),
          Colv = F, dendrogram = "row",
          main = "Points gained each round", xlab = "Round")

```
```{r}
cor_mat = cor(d)
heatmap.2(as.matrix(cor_mat), trace="none",
          col = rev(colorspace::diverge_hsv(100)),
          main = "Points gained correlation")

```


```{r}
p = ggplot(d,aes(x=Mette,y=Claus)) + geom_point() + 
  ggtitle("Points gained in rounds")
p
cor.test(d$Mette,d$Claus)
```

```{r}
p = ggplot(d,aes(x=Mark,y=Mette)) + geom_point() + 
  ggtitle("Points gained in rounds")
p
cor.test(d$Mark,d$Mette)
```

#### Og til sidst, en kompliceret udregning af hvor mange runder vi skulle spille hvis jeg skulle vinde
```{r}
75/2
```





